臺灣高等法院臺中分院刑事裁定　
110年度抗字第1169號
抗 告 人即
聲明異議人  羅金瑩




上列抗告人因聲明異議案件，不服臺灣臺中地方法院中華民國11
0年8月20日裁定（110年度聲字第3126號），提起抗告，本院裁
定如下：
    主  文
抗告駁回。
    理  由
一、抗告意旨詳如附件「刑事抗告狀」所載。
二、按受刑人或其法定代理人或配偶，以檢察官執行之指揮為不
    當者，得向諭知該裁判之法院聲明異議，刑事訴訟法第484
    條定有明文。此所稱「諭知該裁判之法院」，係指諭知科刑
    判決，即具體宣示主刑、從刑之法院而言（最高法院95年度
    台抗字第136號、110年度台抗字第1399號裁定意旨參照）。
    倘其聲明異議係向其他無管轄權之法院為之，其聲請為不合
    法，應由程序上駁回，無從為實體上之審查。
三、經查：抗告人甲○○前因加重強制性交、妨害自由等案件，經
    臺灣基隆地方法院以108年度侵聲更一字第1號裁定應入相當
    處所施以強制治療，期間至其再犯危險顯著降低為止，並應
    每年鑑定、評估有無停止治療之必要，復經臺灣高等法院以
    108年度侵抗字第13號裁定抗告駁回而確定，並自民國108年
    10月29日入法務部○○○○○○○執行強制治療迄今等情，有臺灣
    高等法院被告前案紀錄表、臺灣臺中地方檢察署執行指揮電
    子檔紀錄、臺灣高等法院108年度侵抗字第13號裁定、基隆
    地院108年度侵聲更一字第1號裁定在卷可稽。抗告人既係依
    基隆地院108年度侵聲更一字第1號裁定執行強制治療，則其
    對本件臺灣臺中地方檢察署檢察官執行之指揮（110年8月6
    日中檢謀給108執更助713字第1109074861號函）不服，應向
    諭知該強制治療裁判之法院聲明異議，惟抗告人誤向無管轄
    權之臺灣臺中地方法院聲明異議，其程序顯屬違背規定，此
    項程式上之欠缺，既屬無從補正，原審法院因此以抗告人聲
    明異議程序顯不合法而予以駁回，於法並無不合。再刑事訴
    訟法關於無管轄權案件，僅於同法第304條規定「無管轄權
    之案件，應諭知管轄錯誤之判決，並同時諭知移送於管轄法
    院。」是上開規定僅針對「判決」而設，對於「裁定」則無
    類似或準用之明文，抗告意旨指摘原審未諭知移送管轄法院
    即有違誤云云，顯無可採。從而，本件抗告為無理由，應予
    駁回。
據上論斷，應依刑事訴訟法第412條，裁定如主文。　　
中　　華　　民　　國　　110 　年　　10　　月　　13　　日
　　　　　　刑事第一庭  審判長法　官　江  德  千
                              法  官  高  增  泓     
                              法  官　簡  源  希
以上正本證明與原本無異。
如不服本裁定，應於收受送達後5日內向本院提出抗告書狀 (須
附繕本)。因疫情而遲誤不變期間，得向法院聲請回復原狀。 

                              書記官　吳  麗  琴
　　　　　　　　　　　　　　　
中　　華　　民　　國　　110 　年　　10　　月　　13　　日